【裁判字號】    95,裁,1877
【裁判日期】    950824
【裁判案由】    綜合所得稅
【裁判全文】
最  高  行  政  法  院  裁  定
                                     95年度裁字第01877號
上  訴  人  甲○○
訴訟代理人  乙○○
被 上訴 人  財政部臺北市國稅局
代  表  人  張盛和
上列當事人間因綜合所得稅事件，上訴人對於中華民國94年3月
17日臺北高等行政法院93年度訴字第2847號判決，提起上訴，本
院裁定如下：
    主  文
上訴駁回。
上訴審訴訟費用由上訴人負擔。
    理  由
一、按對於高等行政法院判決之上訴，非以其違背法令為理由，
    不得為之，行政訴訟法第242條定有明文。同法第243條第1
    項規定，判決不適用法規或適用不當者，為違背法令；而判
    決有第243條第2項所列各款情形之一者，其判決當然違背法
    令。又提起上訴，應以上訴狀表明上訴理由並應添具關於上
    訴理由之必要證據，復為同法第244條第1項第4款及第2項所
    明定。準此，當事人提起上訴，如以原審判決有行政訴訟法
    第243條第1項不適用法規或適用不當為理由時，其上訴狀應
    有具體之指摘，並揭示該法規之條項或其內容；如以原審判
    決有第243條第2項所列各款情形之當然違背法令為理由時，
    其上訴狀應揭示合於該款之事實。如上訴狀未依此項方法表
    明，或其所表明者，顯與上開法條規定之情形不相合時，即
    難認為已對原審判決之違背法令有具體之指摘，其上訴自難
    認為合法。
二、上訴意旨略謂：關於吳振良部分，5年以來每月底為了返還
    上訴人外室開銷先行墊付之區區新臺幣（下同）20餘萬元小
    額匯款，財政部臺灣省南區國稅局「削足適履」硬栽贓為吳
    振良支付利息之證據，實為不可思議，此種「根本不可能」
    、「根本沒有」之事實，只要稍有常識，不難理解，原審不
    察，卻為之蒙蔽而為判決之基礎，顯然有悖經驗法則與證據
    法則；吳振良之外室開銷費用，由上訴人先行墊付，至月底
    伊才悉數匯還，故才有吳振良5年以來從未間斷之24萬元上
    下之定期小額匯款之情事。上開小額匯款，南區國稅局發現
    後，一直堅持上訴人要承認系爭匯款為利息收入，故被上訴
    人所稱上訴人「並不否認其有收取利息之事實」，顯然是杜
    撰，根本無證據能力。參照最高法院76年台上第76號判例意
    旨，吳振良匯還上訴人之外室每月費用，與被上訴人所謂之
    給付利息絕對是互不相容，且亦無互有因果，故原判決不無
    可議。關於吳宗和部分，吳宗和作證之不實陳述，從其利息
    計算顛三倒四之情形以觀，當可明瞭，而被上訴人於吳宗和
    作證時一再提示，吳宗和才湊對全部，原審未予禁止，不無
    可議。吳宗和之所謂利息17,500元，上訴人於原審言詞辯論
    曾指出，該17,500元係吳宗和任職上訴人公司為總經理時因
    濫報交際費用，由上訴人責成其返還。吳宗和此次於離職後
    挾怨，對南區國稅局構陷說明上訴人漏報利息所得之情事，
    不難理解。原審不察，仍以吳宗和不實之證詞用為判決之基
    礎，不無遺憾云云。
三、經核上開理由，與上訴人在原審起訴所提出之主張相同，無
    非對於原審取捨證據、認定事實之職權行使事項，任加爭執
    ，並未指明原判決究有如何不適用法規或適用不當，或有違
    背司法院解釋或本院判例之具體情事。原判決以上訴人借款
    予訴外人吳振良夫婦，及吳振良夫婦按月支付小額匯款與上
    訴人，其中90年1月31日及3月1日各匯款248,000元及224,00
    0元至上訴人華南銀行帳戶之事實，為上訴人所不爭執，復
    有存款往來明細表附原處分卷為證。上訴人於91年8月2日至
    南區國稅局接受詢問時，並未否認有收取利息之事實，其於
    91年10月30日具文函復南區國稅局，稱吳振良應係對其所借
    鉅款難以清償，為表示誠意，始每月以不同小額款項匯入其
    本人帳戶，有南區國稅局91年11月27日南區國稅審2字第091
    0037099號函及上訴人91年10月30日致南區國稅局函文在原
    處分卷可按，參以吳振良自86年間至90年2月按月匯款支付
    予上訴人之金額相當多互有雷同之處，此有明細表附原處分
    卷可稽，該等匯款可說是按月定期、定額匯入，且上訴人所
    主張上開款項，係吳振良在外有小老婆，匯款予上訴人由其
    支付小老婆之生活支出，並無法舉證以實其說，且與其向南
    區國稅局以函說明時所指應係吳振良對其所借鉅款難以清償
    ，為表示誠意，始每月以不同小額款項匯入其帳戶，其均以
    還款遞減處理等語不符，自不能採信。上訴人就上開款項之
    原因關係，復未能舉證說明，被上訴人認定其係吳振良支付
    予上訴人之利息，即無不合。另上訴人於90年1月31日借款
    2,500,000元與證人吳宗和（吳振良之子），利息計17,500
    元，吳宗和以發票日90年2月20日、面額2,517,500元支票清
    償並經上訴人兌領之事實，有吳宗和91年8月9日答復南區國
    稅局之函文及所附支票使用記錄在卷可稽，復經其到庭結證
    在卷。上訴人就借款一節並不爭執，其雖否認該17,500元為
    利息，然上訴人自行政救濟至原審言詞辯論前，就該款項之
    原因關係均未曾明確說明，嗣至言詞辯論時始稱是因為吳宗
    和擔任公司總經理時不當交際支出，上訴人代墊要求其返還
    ，惟並未舉證以實其說，尚難憑信。再該17,500元之金額不
    高，影響上訴人之所得稅至多亦僅數千元，與上訴人所稱吳
    宗和所欠之6千萬元顯有天壤之別，如其非利息，衡情證人
    吳振良並無冒犯偽證罪刑責之險而到庭偽證其為利息之可能
    ，亦無以此要脅上訴人免除其所欠6千多萬元債務之理，上
    訴人主張吳宗和係挾怨報復、要求免除債務未果，與常情有
    違，自不足採。因認被上訴人以上訴人漏報利息所得489,50
    0元，乃合併核定當年度綜合所得額，並無不合。經核原判
    決認定之事實並無違誤，上訴人仍執其在原審所主張之同一
    理由，指摘原判決認定其有系爭利息所得有悖經驗法則與證
    據法則，難認已對原判決之違背法令有具體之指摘，依首揭
    規定，本件上訴為不合法，應予駁回。
四、依行政訴訟法第249條第1項前段、第104條、民事訴訟法第
    95條、第78條，裁定如主文。
中    華    民    國    95    年    8     月    24    日
                  第二庭審判長法  官  廖  政  雄
                              法  官  鍾  耀  光
                              法  官  姜  仁  脩
                              法  官  簡  朝  振
                              法  官  胡  國  棟
以  上  正  本  證  明  與  原  本  無  異
中    華    民    國    95    年    8     月    24    日
                              書記官  蘇  金  全


司法院資訊處製作；財團法人民間司法改革基金會備份。
